臺灣雲林地方法院刑事協商判決
110年度易字第198號
公  訴  人  臺灣雲林地方檢察署檢察官
被      告  林武松



指定辯護人  本院公設辯護人郭雅琳  
上列被告因違反毒品危害防制條例案件，經檢察官提起公訴（10
9年度偵字第4556號）後，聲請本院改依協商程序而為判決，本
院合議庭裁定由受命法官獨任進行協商程序，判決如下：
    主      文
林武松幫助施用第二級毒品，累犯，處有期徒刑參月，如易科罰
金，以新臺幣壹仟元折算壹日。
    事實及理由
一、犯罪事實
　　林武松明知甲基安非他命為毒品危害防制條例所列管之第二
    級毒品，不得非法施用，鄭武松於民國108年12月31日下午
    某時，欲施用甲基安非他命但無管道，遂拜託林武松幫忙購
    買甲基安非他命，林武松竟基於幫助施用第二級毒品甲基安
    非他命之犯意，於同日下午5時39分至晚間7時21分許間，持
    用鄭武松名下門號0000000000號行動電話與楊婉婷、林畯傑
    （其2人業經另案判決確定）所持用門號0000000000號行動
    電話聯繫毒品交易事由，嗣由林畯傑騎乘機車搭載楊婉婷前
    往雲林縣斗六市虎溪里中和宮附近，並由楊婉婷販賣第二級
    毒品甲基安非他命1小包予鄭武松，並自鄭武松處取得新臺
    幣（下同）1,000元，林武松便以此方式幫助鄭武松施用第
    二級毒品甲基安非他命1次。
二、證據名稱
　㈠被告林武松於本院準備程序之自白。
　㈡證人鄭武松於警詢及偵訊之證述。
　㈢證人林畯傑於警詢及偵訊之證述。
　㈣證人楊婉婷於警詢及偵訊之證述。
　㈤門號0000000000號與門號0000000000號行動電話於108年12月
    31日下午5時39分至7時21分許間之通訊監察譯文1份。 
　㈥本院109年2月19日雲院惠刑肅決109聲監可字第6號函1份。
　㈦本院108年聲監續字第717號通訊監察書及電話附表1份。
　㈧門號0000000000號行動電話之通聯調閱查詢單1張。　　
三、本件被告已認罪，且經檢察官與本院公設辯護人、被告於審
    判外達成協商之合意，協議內容如判決主文所示。上開協商
    合意並無刑事訴訟法第455條之4第1項所列情形之一，檢察
    官聲請改依協商程序而為判決，本院爰不經言詞辯論，於協
    商合意範圍內為協商判決。
四、附記事項 
　㈠核被告所為，係犯刑法第30條第1項前段、毒品危害防制條例
    第10條第2項之幫助施用第二級毒品罪。
　㈡被告前因①公共危險案件，經本院以102年度六交簡字第83號
    判處有期徒刑3月確定；②施用毒品案件，經本院以102年度
    簡字第76號判處有期徒刑6月，上訴後經本院以102年度簡上
    字第30號駁回上訴而確定；③竊盜案件，經本院以102年度六
    簡字第141號判處有期徒刑4月、2月，並定應執行有期徒刑5
    月；④施用毒品案件，經本院以102年度六簡字第130號判處
    有期徒刑6月，③④2案因被告不服提起上訴，經本院以102年
    度簡上字第39號、46號合併判處有期徒刑2月、1月、3月，
    並定應執行有期徒刑4月確定。又因⑤施用毒品案件，經本院
    以104年度易字第197號判處有期徒刑7月，被告不服提起上
    訴後，經臺灣高等法院臺南分院以104年度上易字第640號駁
    回上訴而確定；⑥施用毒品案件，經本院以105年度易字第10
    01號判處有期徒刑6月（共2罪），並定應執行有期徒刑9月
    確定。上開①至④4案，經本院以105年度聲字第309號裁定應
    執行有期徒刑11月確定。上開案件接續執行，被告於107年1
    月31日徒刑執行完畢出監等情，有臺灣高等法院被告前案紀
    錄表附卷可稽，其於前案執行完畢後，5年內故意再犯本案
    有期徒刑以上之罪，依刑法第47條第1項規定，為累犯。本
    院參照釋字第775號解釋意旨認個案應量處最低法定刑、又
    無法適用刑法第59條在內減輕規定，致生罪責不相當之情形
    ，法院始得依此解釋意旨裁量不予加重最低本刑，並非指前
    案為同性質之案件始有累犯加重之適用。被告於前案執行完
    畢後，理應產生警惕作用而避免再犯罪，卻更犯本案有期徒
    刑以上之罪，依其累犯及犯罪情節，並無上開釋字第775號
    解釋所指情事，自應依刑法第47條第1項規定加重其刑。
五、應適用之法條：
    刑事訴訟法第455條之2第1項、第455條之4第2項、第455條
    之8、第454條第1項，毒品危害防制條例第10條第2項，刑法
    第11條前段、第47條第1項、第30條第1項前段、第2項、第4
    1條第1項前段。
六、協商判決除有刑事訴訟法第455條之4第1項第1款、第2款、
    第4款、第6款、第7款所定情形之一，或違反同條第2項之規
    定者外，檢察官與被告均不得上訴。
七、如有上開可得上訴情形，而不服本判決，應於收受判決送達
    後20日內向本院提出上訴書狀（應敘述具體理由並附繕本）
    。上訴書狀如未敘述理由，應於上訴期間屆滿後20日內補提
    理由書於本院。
本案經檢察官朱啟仁提起公訴，檢察官李松諺、蕭仕庸到庭執行
職務。
中　　華　　民　　國　　110 　年　　10　　月　　28　　日
                  刑事第六庭  法  官  簡伶潔
以上正本證明與原本無異。                         
                              書記官  高士童
中　　華　　民　　國　　110 　年　　10　　月　　28　　日

附錄本案論罪科刑法條全文：
中華民國刑法第30條
幫助他人實行犯罪行為者，為幫助犯。雖他人不知幫助之情者，
亦同。
幫助犯之處罰，得按正犯之刑減輕之。

毒品危害防制條例第10條
施用第一級毒品者，處6月以上5年以下有期徒刑。
施用第二級毒品者，處3年以下有期徒刑。